【裁判字號】    97,訴,755
【裁判日期】    970310
【裁判案由】    清償借款
【裁判全文】
臺灣臺北地方法院民事判決               97年度訴字第755號
原      告    華南商業銀行股份有限公司
法定代理人    乙○○
訴訟代理人    甲○○
被      告    勁得股份有限公司
兼法定代理人  丙○○
被      告    丁○○
              戊○○
上列當事人間請求清償借款事件，本院於中華民國97年2月25日
言詞辯論終結，判決如下：
    主  文
被告應給付原告新臺幣壹佰萬元，及自民國九十六年五月十日起
至清償日止，按年息百分之五點八四計算之利息，暨自民國九十
六年六月十一日起至清償日止，其逾期清償在六個月以內者，按
上開利率百分之十，逾期超過六個月者，按上開利率百分之二十
計算之違約金。
訴訟費用由被告連帶負擔。
    事實及理由
甲、程序方面：
    兩造業於授信約定書第25條約定以本院為第一審管轄法院，
    有授信約定書在卷可稽，故本院自有管轄權，合先敘明。
乙、得心證之理由：
一、原告起訴主張：被告勁得股份有限公司（下稱勁得公司）邀
    同其餘被告為連帶保證人於民國94年10月24日向原告借用新
    臺幣（下同）2,000,000元，借款期限自94年11月1日起至97
    年7月1日止，利息按原告定儲利率指數加碼年息3.58%，並
    隨原告定儲利率指數機動調整，未依約繳付本息者，其逾期
    在6個月以內者，按上開利率10%，超過6個月者，超過部分
    按上開利率20﹪加付違約金。詎被告僅繳納本息至96年5月
    10日，依授信約定書第6條第1款約定，全部債務視同到期，
    尚積欠如主文第1項所示，為此爰依消費借貸及連帶保證之
    法律關係提起本訴等語，並聲明如主文第1項所示。
二、被告方面：
    被告勁得股份有限公司及丙○○表示對原告請求沒意見，且
    房子已被拍定，尚未分配，如上開案款不足清償債務之部分
    願與原告協商；被告丁○○、戊○○亦表示對原告請求無意
    見（見本院卷97年2月25日言詞辯論筆錄）。
三、本件原告主張如前一所述之事實，已據其提出借據1份、授
    信約定書4份、還款催告函及掛號郵件收件回執各8份，核屬
    相符，而被告於言詞辯論時亦不爭執（見本院卷97年2月25
    日言詞辯論筆錄），按民事訴訟法第280條第1項規定視同自
    認，是原告主張之上開情節，自堪信為真正。
四、從而，原告依消費借貸及連帶保證之法律關係，請求被告給
    付如主文第1項所示，為有理由，應予准許。
丙、結論：原告之訴為有理由，爰依民事訴訟法第78條、第85條
    第2項，判決如主文。
中    華    民    國    97    年    3     月    10    日
                  民事第三庭    法  官  曾啟謀
以上正本係照原本作成
如對本判決上訴，須於判決送達後20日內向本院提出上訴狀
中    華    民    國    97    年    3     月    10    日
                                書記官  王月伶


司法院資訊處製作；財團法人民間司法改革基金會備份。
